【裁判字號】    95,台上,7177
【裁判日期】    951227
【裁判案由】    違反槍砲彈藥刀械管制條例
【裁判全文】
最高法院刑事判決            九十五年度台上字第七一七七號
上  訴  人  甲○○
選任辯護人  邱六郎律師
上列上訴人因違反槍砲彈藥刀械管制條例案件，不服台灣高等法
院中華民國九十三年二月二十六日第二審判決（九十二年度上訴
字第三四一三號，起訴案號：台灣桃園地方法院檢察署九十二年
度偵續字第三八號），提起上訴，本院判決如下：
    主  文
上訴駁回。
    理  由
按刑事訴訟法第三百七十七條規定，上訴於第三審法院，非以判
決違背法令為理由，不得為之。是提起第三審上訴，應以原判決
違背法令為理由，係屬法定要件。如果上訴理由狀並未依據卷內
訴訟資料，具體指摘原判決不適用何種法則或如何適用不當，或
所指摘原判決違法情事，顯與法律規定得為第三審上訴理由之違
法情形，不相適合時，均應認其上訴為違背法律上之程式，予以
駁回。本件上訴人甲○○上訴意旨略稱：(一)證人吳文憲已經證明
上訴人不知情，而上訴人於警詢、偵查及第一審審理時之自白前
後不一，互相矛盾，且與事實不符，原判決徒以上訴人之自白為
論罪依據，自有違誤。(二)證人彭正文之證詞並非一貫，原審持該
證人前後不一、企圖卸責之詞，作為認定上訴人犯罪之證據，亦
有違法。(三)原判決事實認定上訴人係未經許可受託寄藏而持有可
發射子彈具有殺傷力之槍枝及子彈，惟理由卻認「以彭正文之證
詞為可採，即應認係甲○○所有，始符事實」云云，有判決理由
矛盾之違法云云。
惟查，原判決依憑上訴人於偵查中及第一審之自白、證人彭正文
之證言、證人黃志宏、林國禎、謝仁翔之證言、扣案改造手槍一
支及子彈四顆、內政部警政署刑事警察局函二份等證據，資以認
定上訴人有原判決事實欄所記載未經許可寄藏可發射子彈具有殺
傷力之槍枝之事實，因而維持第一審論處上訴人未經許可寄藏可
發射子彈具有殺傷力之槍枝之罪刑（累犯），駁回上訴人在第二
審之上訴，已詳述其所憑之證據及理由。對於上訴人否認有上開
寄藏槍枝之犯行，辯稱：查獲手槍、子彈係吳文憲放在車上的，
吳某未託其保管云云，經綜合調查證據之結果，認不可採，已分
別在判決內詳予指駁，並說明其理由。原判決所為論述，核與卷
證資料相符，從形式上觀察，並無違背法令之情形。按認事採證
、證據之取捨及證據證明力之判斷，俱屬事實審法院之職權，苟
無違背證據法則，自不能指為違法。原判決對於上訴人有本件未
經許可寄藏可發射子彈具有殺傷力之槍枝之犯行，已說明其依憑
之證據及理由，對於上訴人之辯解，認不可採，亦在判決內詳述
其不予採納之理由，並無上訴意旨所指違背法令之情形。且證人
之陳述部分前後不符，或相互間有所歧異時，究竟何者為可採，
法院仍得本其自由心證予以斟酌，非謂一有不符或矛盾，即應認
其全部均為不可採信。從而供述之一部認為真實者，予以採取，
自非證據法則所不許。是證人供述之證言前後縱有差異，事實審
法院依憑其前後之供述，斟酌其他證據，本於經驗法則與論理法
則，取其認為真實之一部，作為論罪之證據，自屬合法，難謂所
認事實與供述證據之部分不符，即指判決有證據上理由矛盾之違
法。本件證人彭正文所為之先後證述，雖略有不一，但原判決已
就相關事證詳加調查論列，復綜合上訴人於偵查中及第一審之自
白、證人黃志宏、林國禎、謝仁翔之證言、扣案改造手槍一支及
子彈四顆、內政部警政署刑事警察局函二份等證據，參互斟酌判
斷，資為上訴人不利之認定，並已說明其取捨判斷而得心證之理
由。再按所謂經驗法則，係指吾人基於日常生活經驗所得之定則
，並非個人主觀之推測。原審斟酌前開證人之證詞及上訴人於偵
查中及第一審之自白、查獲槍彈之經過等，因而認定上訴人確有
本件未經許可寄藏可發射子彈具有殺傷力之槍枝等情，尚非原審
主觀之推測，難謂原判決之認定有違經驗法則。又原判決理由二
雖記載「以彭正文之證詞為可採，即應認（槍枝）係甲○○所有
，始符事實」云云，但參酌其後接載：「是關於何人寄放手槍、
子彈在被告（即上訴人）處一節，按諸被告供述經過以觀，……
自應以被告於第一審所供由吳文憲交寄一節為可採」等語（見原
判決第四頁第四至七行），前所稱「係甲○○所有」，顯為「係
甲○○所持有」之誤，原判決就此部分，雖有瑕疵，但此於判決
主旨顯無影響，依刑事訴訟法第三百八十條規定，尚不得據為第
三審上訴之理由。上訴人上訴意旨所指各節，或為單純事實之爭
執；或不影響全部犯罪事實之認定而可認於原判決之主旨有影響
；或原審已加審酌、論斷，屬原審得本於職權裁量之事項，已於
判決內詳述其認事採證及證據取捨、判斷之理由，為其職權之適
法行使，並無違背證據法則之情形；或事證已臻明確並無再為調
查必要之裁量事項，亦無上訴意旨所指違背法令之情形；上訴意
旨徒憑己意任意指摘原判決違背法令，核與法律規定得為第三審
上訴理由之違法情形，均不相適合，應認其上訴違背法律上之程
式，予以駁回。
據上論結，應依刑事訴訟法第三百九十五條前段，判決如主文。
中    華    民    國  九十五  年   十二   月  二十七  日
                      最高法院刑事第五庭
                          審判長法官  莊  登  照
                                法官  洪  明  輝
                                法官  黃  一  鑫
                                法官  林  秀  夫
                                法官  徐  昌  錦
      本件正本證明與原本無異
                                      書  記  官
中    華    民    國  九十六  年   一     月    四    日
                                                    M


司法院資訊處製作；財團法人民間司法改革基金會備份。
